【裁判字號】    98,交聲,293
【裁判日期】    981109
【裁判案由】    違反道路交通管理處罰條例聲明異議
【裁判全文】
臺灣桃園地方法院交通事件裁定     98年度交聲字第293號
原處分機關  交通部公路總局新竹區監理所桃園監理站
異  議  人
即受處分人  甲○○
上列異議人即受處分人因違反道路交通管理處罰條例案件，聲明
異議，本院裁定如下：
    主  文
異議駁回。
    理  由
一、聲明異議意旨詳如附件交通事件聲明異議狀。
二、按「違反本條例之行為，由下列機關處罰之：一、第十二條
    至第六十八條由公路主管機關處罰。二、第六十九條至第八
    十四條由警察機關處罰。前項處罰於裁決前，應給予違規行
    為人陳述之機會。第一項第一款之處罰，公路主管機關應設
    置交通裁決單位辦理；其組織規程由交通部、直轄市政府定
    之。」道路交通管理處罰條例第8 條定有明文。次按受處分
    人不服道路交通管理處罰條例第8 條所定主管機關所為之處
    罰者，得於接到裁決書之翌日起20日內，向管轄地方法院聲
    明異議；又交通法庭認聲明異議不合法律上之程式，且其不
    合法律上之程式無從補正者，應以裁定駁回之，道路交通管
    理處罰條例第87條第1 項、道路交通案件處理辦法第18條前
    段亦分別明定。是受處分人自應依法於上開規定期間內向法
    院聲明異議，倘受處分人逾期提出，法律程式上已無從補正
    ，法院自應依法裁定駁回。揆諸上揭說明，異議人所得聲明
    異議之客體，係公路主管機關或警察機關道路交通管理處罰
    條例第8 條之規定所為之裁決書。而異議人本件聲明異議之
    客體，係「交通部公路總局新竹區監理所桃監稽違字第DB00
    00000-00000000號駕駛執照吊銷執行單」，業據異議人於98
    年1 月23日交通事件聲明異議狀載明甚詳，是本件異議人就
    上開駕駛執照吊銷執行單向本院聲明異議，已與道路交通管
    理處罰條例第87條之規定有違，而不合法律上程式，且其不
    合法律上程式之瑕疵無從補正，其聲明異議應予駁回。
三、另查，異議人甲○○所有之車牌號碼KF-991營業貨櫃曳引車
    於民國97年8 月15日上午10時20分許，在桃園縣大園鄉○○
    ○路與中山南路口，經桃園縣政府警察局大園分局舉發「駕
    駛執照吊扣期間駕駛聯結車、大客車、大貨車」，並依道路
    交通管理處罰條例第21條之1 第1 項第7 款規定，掣開桃警
    局交字第DB0000000 號舉發違反道路交通管理事件通知單（
    下稱舉發通知單）舉發，再經原處分機關依前開規定，於97
    年10月13日桃監裁罰字第裁52-DB0000000號違反道路交通管
    理事件裁決書，裁處罰鍰新臺幣（下同）6 萬元並扣繳駕照
    （本件異議人聲明異議之「交通部公路總局新竹區監理所桃
    監稽違字第DB0000000-00000000號駕駛執照吊銷執行單」，
    即係上開處分之執行程序）。經查，異議人曾就上開處分，
    向本院以「異議人前因酒後駕駛車號7772-HC 號自小客車，
    遭中壢監理所以違反道路交通管理處罰條例第35條第1 條第
    1 項第1 款為由，吊扣異議人之職業聯結車執照，惟異議人
    違規當時係駕駛自小客車，則依修正後道路交通管理處罰條
    例之規定，所受之吊扣駕駛執照處分應僅得限制其駕駛自小
    客車之權利，故前開處分已違法，之後以異議人有駕駛執照
    吊扣期間駕駛聯結車之違規為由予以舉發，亦屬非法」等旨
    聲明異議，並經本院於97年12月1 日以97年度交聲字第1647
    號裁定駁回異議，其理由略以：「異議人於前開時、地，因
    駕駛執照吊扣期間（吊扣期間：97年6 月9 日至98年6 月8
    日）仍駕駛車牌號碼KF-991號營業貨櫃曳引車，為桃園縣政
    府警察局大園分局大園派出所警員掣單舉發，為異議人所不
    爭執，有原舉發通知單、裁決書可稽外，是異議人於駕駛執
    照吊扣期間仍駕駛上開車輛乙節，亦堪認定。異議人雖以前
    詞置辯，然道路交通管理處罰條例所定罰鍰、吊扣、吊銷證
    照、記點之裁罰，係屬行政罰法中所稱行政罰之性質，依前
    揭規定，行政處分有效成立後，對外直接發生存續力、構成
    要件效力及確認效力，從而行政處分未經撤銷、廢止或未因
    其他事由而失效前，應認該行政處分自始合法有效、繼續存
    在。查前述壢監裁字第裁-DB0000000號裁決書既已載明受處
    分人、原舉發通知單號碼、車牌種類及牌照號碼、駕駛執照
    、住址、違規時間、違規地點、原舉發通知單應到案日期、
    舉發單位、舉發違規事實及吊扣駕照起迄時間之法律效果等
    ，並合法送達生效，且未據受處分人聲明異議；則於該處分
    未經撤銷、廢止或未因其他事由而失效前，應認該行政處分
    自始合法有效、繼續存在，而對外直接發生存續力、構成要
    件效力及確認效力。是主管機關依上開有效、確定之處分內
    容，於97年6 月9 日起至98年6 月8 日吊扣駕照，應認於法
    無違。異議人於上開駕照吊扣期間，復於97年8 月15日駕駛
    營業貨櫃曳引車為警舉發，自有駕駛執照業經吊扣而仍駕車
    之違規行為。異議人既未於收到壢監裁字第裁-DB0000000號
    裁決書之翌日起20日內就該裁決聲明異議，則其事後指摘前
    案吊扣駕駛執照之行政處分不當云云，仍不足以影響前裁決
    已確定生效之事實。原處分機關據以援引前揭規定，對異議
    人裁處罰鍰新臺幣6 萬元並扣繳駕照，於法並無違誤或不當
    之處。本件聲明異議為無理由，應予駁回。」，此有本院97
    年度交聲字第1647號交通事件裁定1 份在卷可稽，並經本院
    調閱該案卷宗核閱無訛，附此敘明。
四、綜上所述，本件聲明異議為無理由，應予駁回。
五、應依道路交通案件處理辦法第19條，裁定如主文。
中    華    民    國    98    年    11    月     9    日
                  交通法庭  法  官  林蕙芳
以上正本證明與原本無異。
如不服本裁定，應於裁定送達後5 日內向本院提出抗告狀。
                            書記官  莊凱男
中    華    民    國    98    年    11    月    16    日


司法院資訊處製作；財團法人民間司法改革基金會備份。
